臺灣士林地方法院刑事判決　　　　　　　94年度訴緝字第23號
公　訴　人　臺灣士林地方法院檢察署檢察官
被　　　告　甲○○
上列被告因違反毒品危害防制條例案件，經檢察官提起公訴（92
年度毒偵字第1287號），被告為有罪之陳述，本院合議庭裁定改
行簡式審判程序，並判決如下：
    主  文
甲○○施用第一級毒品，處有期徒刑陸月，如易科罰金以參佰元
折算壹日。
    事  實
一、甲○○前因施用第一級毒品海洛因、第二級毒品安非他命，
    經本院裁定觀察勒戒，認有繼續施用毒品傾向，經本院裁定
    送強制戒治，於92年3 月3 日保護管束期滿，由臺灣士林地
    方法院檢察署檢察官於92年4 月15日以92年度戒毒偵字第28
    號為不起訴處分確定。嗣甲○○於5 年內之92年9 月30日23
    時許，在臺北縣汐止市○○○路250 之2 號16樓，將少量的
    安非他命及海洛因滲入香煙之方式，施用第一級毒品海洛因
    、第二級毒品安非他命。嗣於92年10月1 日14時30分左右，
    甲○○與高希凌、楊明裕聚於在臺北縣汐止市○○○路250
    之2 號16樓楊明裕住屋，適警前往上址執行搜索，查獲楊明
    裕所有之吸食器1 組、注射針筒26支、吸管鏟子2 支、玻璃
    球2 個、電子秤1 臺及分裝袋2 包等物，甲○○經警採驗尿
    液查獲。
二、案經基隆市政府警察局第二分局報請臺灣基隆地方法院檢察
    署呈請臺灣高等法院檢察署令轉臺灣士林地方法院檢察署檢
    察官偵查起訴。
    理  由
一、前揭犯罪事實，業據被告甲○○於94年6 月1 日本院準備程
    序及審理時供認不諱（見當日準備程序筆錄、審判筆錄），
    又被告為警查獲時，經採集其尿液送檢驗結果，呈有嗎啡及
    甲基安非他命陽性反應，有基隆市衛生局檢驗成績書（見臺
    灣基隆地方法院檢察署92年度毒偵字第1049號偵查卷第24頁
    ）、國防部憲兵司令部刑事鑑識中心93年1 月29日（93）宇
    鑑字第00990 號鑑驗通知書（見92年度毒偵字第1287號偵查
    卷第19頁）各一紙在卷可稽，本件事證明確，被告施用第一
    級及第二級毒品之犯行堪以認定。
二、按修正後毒品危害防制條例第35條雖為刑法第2 條關於新舊
    法適用之特別規定，惟該條文僅就新法「施行前繫屬之案件
    」為規範之對象，至於在舊法時期犯罪，於新法「施行後繫
    屬之案件」如何適用法律，則無明文，於此情形自應回歸刑
    法第2 條，以為適用法律之依據（參最高法院93年度台非字
    第146 號判決）。又修正後毒品危害防制條例第23條第2 項
    規定，強制戒治執行完畢釋放後，五年內再犯毒品危害防制
    條例第10條之罪者，檢察官應依法追訴。而修正前毒品危害
    防制條例第23條第2 項規定，應由檢察官聲請法院裁定先令
    入戒治處所施以強制戒治，並依法追訴。經比較新舊法，以
    修正後之規定較有利於行為人，依刑法第2 條第1 項但書規
    定，自應適用修正後之規定（參最高法院93年度台上字第37
    81號判決）。本案被告前因施用第一級毒品海洛因、第二級
    毒品安非他命毒品案件，經本院裁定送觀察、勒戒後，認有
    繼續施用毒品傾向，經本院裁定送強制戒治一年，執行屆滿
    三月，其成效經評定為合格，再經本院裁定停止戒治，所餘
    戒治期間，付保護管束，於92年3 月3 日交付保護管束期滿
    ，由臺灣士林地方法院檢察署檢察官於92年4 月15日以92年
    度戒毒偵字第28號為不起訴處分確定，有該不起訴處分書、
    臺灣高等法院被告前案紀錄表各一件在卷可憑，被告於強制
    戒治執行完畢釋放後，五年內之92年9 月30日再犯毒品危害
    防制條例第10條之罪，經檢察官提起公訴，本院應予審理。
    再按海洛因係毒品危害防制條例第2 條第2 項第1 款所稱之
    第一級毒品，安非他命為同條項第2 款所稱之第二級毒品，
    核被告施用海洛因及安非他命之行為，係犯毒品危害防制條
    例第10條第1 項之施用第一級毒品罪及同條第2 項之施用第
    二級毒品罪。被告持有海洛因、安非他命進而施用，其持有
    海洛因、安非他命之低度行為應各為施用海洛因、安非他命
    之高度行為所吸收，均不另論罪。被告將海洛因及安非他命
    一同滲入香煙內施用，係一行為同時觸犯施用第一級毒品及
    施用第二級毒品二罪名，為想像競合犯，應依刑法第55條之
    規定從一重之施用第一級毒品罪處斷。爰審酌被告施用毒品
    危害自己身心健康，犯罪後坦承犯行已知悔悟，及在大陸有
    正當工作，並考量其患有重度憂鬱症、精神分裂症（見卷附
    之臺北市立忠孝醫院診斷證明書）等一切情狀，量處有期徒
    刑六月，並諭知易科罰金之折算標準。另事實欄所列扣案物
    品，非屬被告所有供犯罪所用之物，業據同案被告楊明裕於
    警詢時供述明確，不予宣告沒收，併此敘明。
據上論斷，應依刑事訴訟法第299 條第1 項前段、第273 條之1
第1 項，毒品危害防制條例第10條第1 項、第2 項，刑法第11條
前段、第55條，罰金罰鍰提高標準條例第2 條，判決如主文。
本案經檢察官呂永魁到庭執行職務。
中　　華　　民　　國　　94　　年　　6 　　月　　15  　日
                  刑事第四庭法  官  周  明  鴻
以上正本證明與原本無異。
如不服本判決，應於判決送達後10日內，向本院提出上訴狀。
                            書記官  楊  哲  偉
中　　華　　民　　國　　94　　年　　6 　　月　　16　日
論罪法條：
毒品危害防制條例第10條第1 項
施用第一級毒品者，處6 月以上5 年以下有期徒刑。
